【裁判字號】    99,裁,2584
【裁判日期】    991028
【裁判案由】    就業服務法
【裁判全文】
最  高  行  政  法  院  裁  定
                                      99年度裁字第2584號
上  訴  人  甲○○
被 上訴 人  臺北市政府
代  表  人  郝龍斌
上列當事人間就業服務法事件，上訴人對於中華民國98年1月23
日臺北高等行政法院97年度簡字第404號判決，提起上訴，本院
裁定如下：
    主  文
上訴駁回。
上訴審訴訟費用由上訴人負擔。
    理  由
一、對於適用簡易程序之裁判提起上訴，須經本院許可，且該許
    可以訴訟事件所涉及之法律見解具有原則性者為限，行政訴
    訟法第235條定有明文。所謂法律見解具有原則性，係指該
    事件所涉及之法律問題意義重大，而有加以闡釋之必要情形
    而言，非以其對於該訴訟當事人之勝敗有無決定性影響為斷
    ；例如對行政命令是否牴觸法律所為之判斷，或就同類事件
    高等行政法院所表示之見解相互牴觸，有由本院統一法律上
    意見或確認其意見之必要情形屬之。
二、緣訴外人傅煦白、傅孫雅華為上訴人之乾爹、乾媽，傅煦白
    於民國94年12月1日委託千慧人力仲介有限公司（下稱千慧
    公司）代辦僱用外勞看護傅孫雅華之相關程序，原經仲介合
    法聘僱外勞ARAT MARICHU JAVER，於95年12月2日終止聘僱
    關係。千慧公司乃接續代為辦理遞補招募外勞之事宜，惟未
    及完成，傅煦白於96年4月30日死亡，嗣經千慧公司代辦合
    法申請聘僱之菲律賓籍家庭看護工SUERTEGOSA ROSAN SUICO
    （下稱S君，護照號碼：UU0000000）於同年5月31日入境，
    並獲行政院勞工委員會96年6月20日勞職外字第0961102915
    號之許可，許可內容為在臺北市○○○路○段○○巷3弄21號（
    即上訴人住處）從事服務業──家庭看護工作，被看護人：
    傅孫雅華，聘僱許可期間為96年5月31日至98年2月11日。惟
    上訴人竟未向主管機關或千慧公司告知傅煦白業已死亡之事
    實，重新辦理聘僱外勞之申請許可程序，逕行聘僱S君於其
    住家充任家庭幫傭工作。嗣因S君向被上訴人投訴工時過長
    ，且從事與聘僱內容不符之工作，經被上訴人所轄勞工局於
    96年8月9日派員查獲，復經被上訴人查證屬實，認定上訴人
    所為已違反就業服務法第44條「任何人不得非法容留外國人
    從事工作」之規定，乃依同法第63條第1項，以96年12月13
    日府勞2字第09639676300號裁處書處上訴人罰鍰新臺幣（下
    同）15萬元。上訴人不服，提起訴願，遭決定駁回，遂提起
    本件行政訴訟。經原審法院適用簡易程序認以：上訴人蓄意
    隱瞞申請聘僱外勞之傅煦白業已死亡之事實，自行趁機支付
    薪資予S君並指示S君於上訴人住處從事家庭幫傭工作，為實
    際僱用S君從事家庭幫傭工作之人，上訴人所為乃屬違反就
    業服務法第57條第1款聘僱他人所申請聘僱之外國人。被上
    訴人認定上訴人與S君間無聘僱關係，而處以違反就業服務
    法第44條非法容留外國人從事工作之違章責任，其認事用法
    固有違誤。惟違反該法第44條或第57條第1款規定，均依同
    法第63條第1項裁罰，亦即處罰額度相同，最輕罰鍰均為15
    萬元。故原處分及訴願決定自無撤銷之必要，因予駁回上訴
    人之訴。上訴人仍不服提起上訴，主張略以：上訴人並沒有
    違反就業服務法第57條第1款聘僱他人所申請聘僱之外國人
    之情事，原判決逕自改變裁罰法條，是否有違法律精神。又
    上訴人僅針對不服違反就業服務法第44條提出意見陳述，而
    未針對就業服務法第57條第1款規定提出答辯，原判決不應
    改變處分法條。上訴人堅詞否認有非法容留外國人從事工作
    之情事，並提供有利於上訴人之資料，原判決依自行推定或
    經驗法則不予採信，卻採信外勞所言片面之詞及被上訴人所
    提供之資料。況且，被上訴人於96年8月9日派員與上訴人、
    S君之談話紀錄、現場照片及被上訴人自行查訪之資料均無
    直接證據足認上訴人有何非法容留外國人從事工作犯行，尚
    難僅憑被上訴人之指訴，遽為上訴人不利之認定事實云云。
    本院按原審法院為事實審法院，自得依所調查認定之事實而
    適用法律。茲核上訴意旨，乃上訴人以其對法律上見解之歧
    異，就原審取捨證據、認定事實、適用法律之職權行使，指
    摘其為不當，且無涉法律見解具有原則上之重要情事，有由
    本院統一法律上意見或確認其意見之必要情形。上訴人提起
    上訴，不合首揭規定，不應許可，其上訴難謂合法，應予駁
    回。
三、據上論結，本件上訴為不合法。依行政訴訟法第249條第1項
    前段、第104條、民事訴訟法第95條、第78條，裁定如主文
    。
中    華    民    國    99    年    10    月    28    日
                    最高行政法院第六庭
                        審判長法官  吳  明  鴻
                              法官  林  茂  權
                              法官  侯  東  昇
                              法官  黃  秋  鴻
                              法官  陳  國  成

以  上  正  本  證  明  與  原  本  無  異
中    華    民    國    99    年    10    月    29    日
                              書記官  王  福  瀛

司法院資訊處製作；財團法人民間司法改革基金會備份。
